臺灣新竹地方法院刑事判決　　　　　　　　　　　　　九十一年度易字第六七五號
　　公　訴　人　臺灣新竹地方法院檢察署檢察官
　　被　　　告　甲○○
右列被告因違反毒品危害防制條例案件，經檢察官聲請以簡易判決處刑（九十一年度
毒偵緝第九九號、九十一年度毒偵字第九五五號），本院改依通常程序審理，判決如
左：
    主      文
甲○○連續施用第二級毒品，累犯，處有期徒刑拾月。扣案之第二級毒品安非他命（
含包裝塑膠袋重陸點柒公克），沒收銷燬之。吸食器壹支，沒收。
    事      實
一、甲○○曾因違反麻醉藥品管理條例案件經本院判處有期徒刑七月確定，於民國八
    十七年九月五日縮刑期滿執行完畢，又前因施用第二級毒品安非他命案件，經觀
    察、勒戒後，認無繼續施用毒品之傾向，業經臺灣新竹地方法院檢察署檢察官於
    八十八年十二月十日，以八十八年度毒偵字第一八六號、第七一三號、第九九六
    號為不起訴處分確定。詎仍不知戒絕，復基於施用第二級毒品安非他命之概括犯
    意，自八十九年九月十四日起至九十一年七月十二日下午六時許止，連續駕駛車
    牌號碼ＦＮ—八二三八號自小客車至新竹市○○路巷口，或新竹市、縣不詳地點
    之偏僻處所，在上開自小客車內，以將安非他命放入玻璃球吸食器內，自下以火
    燒烤成煙，用口鼻吸入之方式，平均一、二星期施用一次，非法施用第二級毒品
    安非他命多次，嗣分別於八十九年九月十四日、同年十月十三日因係列管之毒品
    人口，經警通知採驗尿液而得知上情，復於九十一年七月十三日凌晨零時三十分
    ，在新竹市○○區○○路一０三之二號為警查獲，並扣得第二級毒品安非他命（
    含包裝塑膠袋重六‧七公克）及吸食器一支，經依本院八十九年度毒聲字第二七
    九九號裁定送臺灣新竹看守所附設勒戒處所觀察、勒戒後，認有繼續施用毒品之
    傾向。（嗣經本院以九十一年度毒聲字第八四一號裁定令入戒治處所施以強制戒
    治一年。）
二、案經新竹市警察局第二分局、第三分局報請臺灣新竹地方法院檢察署檢察官偵查
    聲請簡易判決處刑，本院改依通常程序審理。
    理      由
一、訊據被告甲○○對於前開事實初於警訊時否認部分犯行，於本院審理時則坦承不
    諱，且其為警查獲時所採尿液經送驗結果，均有甲基安非他命陽性反應，有台灣
    檢驗科技股份有限公司八十九年九月二十二日及同年十月二十六日出具之濫用藥
    物尿液檢驗報告、列管毒品人口尿液檢體採集送驗紀錄表、新竹市警察局第二分
    局辦理煙毒、麻醉藥品案尿液送驗受檢人真實姓名代號對照表暨送驗登記簿在卷
    可證。復有第二級毒品安非他命（含包裝塑膠袋重六‧七公克）及玻璃球吸食器
    一支扣案可佐。又被告甲○○前因施用毒品案件，經臺灣新竹地方法院檢察署檢
    察官於八十八年十二月十日，以八十八年度毒偵字第一八六號、第七一三號、第
    九九六號為不起訴處分，本次經依本院八十九年度毒聲字第二七九九號裁定觀察
    、勒戒後，認有繼續施用毒品之傾向，有臺灣新竹看守所附設勒戒處所九十一年
    八月二日竹所總字第０九一０００一八八０號函送之有無繼續施用毒品傾向證明
    書、臺灣新竹地方法院檢察署刑案資料查註紀錄表及臺灣高等法院被告全國前案
    紀錄表及上開各該案號之不起訴處分書、刑事裁定附卷可按。本件事證明確，被
    告自白應與事實相符，犯行堪以認定。
二、按安非他命為毒品危害防制條例第二條第二項第二款規定之第二級毒品。核其所
    為係犯毒品危害防制條例第十條第二項之施用第二級毒品罪。被告因施用第二級
    毒品安非他命而持有毒品之低度行為，應為施用毒品之高度行為所吸收，不另論
    罪。被告所為數行為，時間緊接，所犯罪名相同，顯係出於概括之犯意為之，為
    連續犯，爰依刑法第五十六條之規定以一罪論，並加重其刑。又被告前曾因違反
    麻醉藥品管理條例案件，經本院判處有期徒刑七月確定，於八十七年九月五日縮
    刑期滿執行完畢，此亦有臺灣新竹地方法院檢察署刑案查註紀錄表及臺灣高等法
    院被告全國前案紀錄表各一份在卷可佐，其於五年以內再犯本件有期徒刑以上之
    罪，為累犯，應依刑法第四十七條規定加重其刑，並遞加重之。爰審酌安非他命
    危害施用者之神經中樞，使施用者產生幻聽及幻想之症狀，對施用者之健康產生
    不良之影響，同時因幻聽及幻想結果亦可能使施用者對周遭之人施暴，對公共秩
    序產生危害，且被告前曾因施用第二級毒品，經過觀察勒戒後，猶不知自制，再
    度長期連續施用第二級毒品安非他命，惟於本院審理時坦承犯行，尚有悔意等一
    切情狀，量處如主文所示之刑。
三、扣案之第二級毒品安非他命（含包裝塑膠袋重六‧七公克），為違禁物，應依毒
    品危害防制條例第十八條第一項前段之規定，沒收銷燬之。另扣案之玻璃球吸食
    器一支，係被告所有供施用第二級毒品安非他命所用之物，業據被告供明在卷，
    爰依刑法第三十八條第一項第二款宣告沒收。
據上論斷，依刑事訴訟法第四百五十二條、第二百九十九條第一項前段，毒品危害防
制條例第十條第二項、第十八條第一項前段，刑法第十一條前段、第五十六條、第四
十七條、第三十八條第一項第二款，判決如主文。
本案經檢察官陳榮林到庭執行職務。
中      華      民      國    九十一    年      十      月    二十五    日
                                      臺灣新竹地方法院刑事第一庭
                                          法  官  林  秋  宜
右正本證明與原本無異。
如不服本判決，應於判決送達後十日內向本院提出上訴狀（應附繕本），上訴於臺灣
高等法院。
                                          書記官  鄒  茂  瑜
中      華      民      國    九十一    年      十      月    二十五    日
附錄本案論罪科刑法條全文
毒品危害防制條例第十條第一項、第二項
施用第一級毒品者，處六月以上五年以下有期徒刑。
施用第二級毒品者，處三年以下有期徒刑。
